# 工程施工

提问人：zhs7403 时间：2020-01-10 17:49:40
工程施工企业采用完工百分比法确认收入，但是 2019 年度尚未确认收入，（合同和政府还没签回来），工程完工一半后，因政府规划原因填平了。目前企业根据成本跟对方签个补充协议。但是补充协议也没有签。这种情况下 如何计提存货减值？预计政府补助是工程施工已发生的成本。

回答人：chenyiwei
这种情况只能通过和政府沟通访谈，或者参考以往类似问题处理惯例等方式，依据现有信息尽可能合理估计可获得的补偿金额，据此考虑存货减值问题。如果无法获取充分、适当的审计证据且影响重大的，需谨慎考虑对审计意见的可能影响。

提问人：zhs7403 时间：2020-01-11 14:36:01
工程施工企业尚未执行新收入准则。采用完工百分比法确认收入，但是 2019 年度尚未确认收入，（合同和政府还没签回来），工程完工一半后，因政府规划原因填平了。目前企业根据成本跟对方签个补充协议。但是补充协议也没有签。这种情况下 如何计提存货减值？预计政府补助是工程施工已发生的成本。
个人考虑是否可以按照原 15 号第二十五条 建造合同的结果不能可靠估计的，应当分别下列情况处理：
（一）合同成本能够收回的，合同收入根据能够收回的实际合同成本予以确认，合同成本在其发生的当期确认为合同费用。
（二）合同成本不可能收回的，在发生时立即确认为合同费用，不确认合同收入。
即在没有签订合同的情况下，收入的金额不能可靠计量，其可收回性也无法保证，因此不能确认收入，已发生的成本全部直接计入费用处理。在没有签订合同的情况下，收入的金额不能可靠计量，其可收回性也无法保证，因此不能确认收入，已发生的成本全部直接计入费用（主营业务成本）处理。
请问这么处理是否合理？

回答人：chenyiwei
可以这样理解“在没有签订合同的情况下，收入的金额不能可靠计量，其可收回性也无法保证，因此不能确认收入，已发生的成本全部直接计入费用（主营业务成本）处理”，故期末存货无余额，相应不存在减值问题。

提问人：18626626703 时间：2020-04-19 08:05:17
请教陈版，工程建设企业收到对方的工程结算单，结算单的工程款是 1000 万，对方单位也给开了 1000 万的发票，但实际支付的是 950 万，其中 50 万是合同违约金，直接扣下了，企业不计入营业外收入，因为他们现在处于基建期，尚未经营，请问，这部分违约金如何做账务处理，如果这部分违约金继续投入到工程当中，应该如何做会计处理？
谢谢陈版

回答人：chenyiwei
如果该违约金是用于补偿已计入损益的特定损失，则所扣下的违约金应首先用于冲减该项损失，如果扣留的违约金大于该项损失金额的，则超出部分冲减在建工程成本。
如无明确对应的损失项目的，则所扣留的违约金冲减在建工程成本。

提问人：dxnb123 时间：2020-06-25 22:33:03
老师，现在碰到一个企业，是做LED照明灯具的，这个公司主要是生产销售LED灯，还有一些工程类业务（主要客户是地方政府部门），这些工程类业务分两类，第一类是比较简单的，在某一路段、某一园区，按照客户的要求，安装路灯、树上缠绕灯带等，公司负责供货、安装，金额一般100-200万，工期1-2个月；第二类金额比较大几千万，客户也是当地政府部门，这类是为客户在一些城市或者大型园区提供照明控制系统（比如安装路灯，同时对路灯照明实行统一管理，达到照明远程监测、智能管控、节能降耗的效果），包括设计、供货、安装。（ 1 ）对于第一类业务，按照原来的收入准则，是否适用于建造合同准则，该类业务占比较小，按照验收报告作为收入确认时点是否合适；（ 2 ）对于第二类业务，原来的准则下，是按照建造合同准则处理吗。谢谢。

回答人：chenyiwei
第一类业务因为产品成本占比大，且实施周期较短，一般简化为安装调试完成并经客户签收确认后一次性确认收入。一般不采用建造合同会计模式。
第二类业务一般采用BOT模式，其在建设阶段是采用建造合同模式还是商品销售模式主要取决于产品成本占总成本的比例、技术复杂程度、规模大小、预计实施时间等因素。对规模大、实施周期长、产品成本占比相对较低的项目可以采用建造合同模式。